【裁判字號】    90,訴,106
【裁判日期】    900309
【裁判案由】    違反毒品危害防制條例
【裁判全文】
臺灣屏東地方法院刑事判決                            九十年度訴字第一六號
    公  訴  人  臺灣屏東地方法院檢察署檢察官
    被      告  甲○○
右被告因違反毒品危害防制條例案件，經檢察官提起公訴（九十年度毒偵字第一七九
號），本院判決如左：
    主  文
甲○○連續施用第一級毒品，累犯，處有期徒刑玖月，扣案之海洛因淨重零點柒伍公
克、注射針筒柒支、搗碎海洛因器皿壹只、鏟海洛因工具貳只，均沒收銷燬之。又連
續施用第二級毒品，累犯，處有期徒刑柒月，扣案之安非他命含袋重零點肆公克、吸
食器壹組、玻璃管壹支、空夾鏈袋貳拾只，均沒收銷燬之。應執行有期徒刑壹年貳月
，扣案之海洛因淨重零點柒伍公克、注射針筒柒支、搗碎海洛因器皿壹只、鏟海洛因
工具貳只、安非他命含袋重零點肆公克、吸食器壹組、玻璃管壹支、空夾鏈袋貳拾只
，均沒收銷燬之。
    事  實
一、甲○○前因違反藥事法，經本院判處有期徒刑十月，於民國八十七年十月六日執
    行完畢，猶不知悔改，復因施用毒品案件，經臺灣高雄地方法院裁定送觀察勒戒
    、強制戒治、停止戒治並交付保護管束，期滿後，由臺灣高雄地方法院檢察署檢
    察官於八十九年二月十五日以八十九年度戒毒偵字第一七一號為不起訴處分確定
    。五年內，甲○○又因施用毒品，經本院裁定送強制戒治，並判處有期徒刑二年
    ，臺灣高等法院高雄分院判處有期徒刑二年二月確定，前項強制戒治嗣經本院裁
    定停止戒治，所餘戒治期間交付保護管束，詎甲○○於保護管束期間內，復基於
    施用第一級毒品及第二級毒品之概括犯意，自八十九年九月間起，至九十年一月
    十一日十四時止，連續在屏東市○○路二三一之十一號住處內，施用第一級毒品
    海洛因及第二級毒品安非他命多次，嗣於九十年一月十一日十五時三十分許，為
    警在上址查獲，並扣得海洛因含袋重二‧八公克、注射針筒七支、搗碎海洛因器
    皿一只、鏟海洛因工具二只、安非他命含袋重○‧四公克、吸食器一組、玻璃管
    一支、空夾鏈袋二十只等物。
二、案經屏東縣警察局屏東分局報告臺灣屏東地方法院檢察署檢察官偵查起訴。
    理  由
一、訊據被告甲○○固坦承吸食海洛因，惟矢口否認有吸食安非他命，辯稱：自停止
    戒治後，即未再施用安非他命，而扣到之安非他命等物，是以前用剩留下來的云
    云。經查：被告於九十年一月十一日為警查獲時，所採取之尿液，經送屏東縣衛
    生局檢驗，結果呈嗎啡陽性反應，有屏東縣衛生局屏縣衛檢六字第９０００１９
    號檢驗結果通知書在卷可稽，此外，復有扣案之海洛因含袋重二‧八公克、注射
    針筒七支、搗碎海洛因器皿一只、鏟海洛因工具二只等物，可資參佐，上開海洛
    因經送法務部調查局鑑定，結果淨重為○‧七五公克，有法務部調查局陸 (
    0)00000000號鑑定通知書附卷為憑，被告自白核與事實相符。至被告
    雖以前詞置辯，惟被告於警訊及檢察官偵訊時，就如何施用安非他命等情，皆已
    供承綦詳，復有扣案之安非他命、吸食器、玻璃管及夾鏈袋等物可資佐證，其於
    本院審理中，空言否認有非法施用安非他命之犯行，顯為事後飾卸之詞，委不足
    採。另被告前因施用毒品，經法院裁定送觀察、勒戒、強制戒治、停止戒治並付
    保護管束，期滿後，由臺灣高雄地方法院檢察署檢察官為不起訴處分確定，五年
    內，被告又因施用毒品，再經法院判處有期徒刑二年二月確定，並裁定送強制戒
    治，停止戒治，所餘戒治期間付保護管束，而被告於保護管束期間復犯本罪，有
    卷附被告全國前案紀錄表可按，事證明確，被告犯行洵堪認定。
二、核被告所為，係犯毒品危害防制條例第十條第一項、第二項之罪。被告持有海洛
    因之行為，另犯同條例第十一條第一項之持有第一級毒品罪，持有安非他命之行
    為，係犯同條例第十一條第二項之持有第二級毒品罪，其持有注射針筒及搗碎海
    洛因器皿及鏟海洛因工具等物，則係犯同條例第十一條第三項之持有施用吸食毒
    品之器具罪。被告持有上開物品後，進而用供施用毒品，其持有之行為應為吸食
    之行為所吸收，不另論持有之罪。被告多次犯行，時間緊接，方法相同，觸犯構
    成要件相同之罪名，顯係基於概括犯意為之，依連續犯規定論以一罪，並依法加
    重其刑。被告所犯上開二罪間，犯意各別，行為不同，應分論併罰。被告前因違
    反藥事法，經本院判處有期徒刑十月，於八十七年十月六日執行完畢，有卷附被
    告全國前案紀錄表可按，其受有期徒刑之執行完畢後，五年內，再犯有期徒刑以
    上刑之罪，為累犯，依法遞加重其刑。爰審酌被告甫因施用毒品，經裁定停止戒
    治，即於停止戒治期間再犯本罪，足認悔意不堅，惟施用毒品乃自戕行為，且被
    告犯後尚能坦認犯行，態度良好等一切情狀，分別量處如主文所示之刑，並定其
    應執行之刑。扣案之海洛因淨重○‧七五公克、注射針筒七支、搗碎海洛因器皿
    一只、鏟海洛因工具二只、安非他命含袋重○‧四公克、吸食器一組、玻璃管一
    支、空夾鏈袋二十只，應依毒品危害防制條例第十八條第一項前段，沒收銷燬之
    。
據上論斷，應依刑事訴訟法第二百九十九條第一項前段、毒品危害防制條例第十條第
一項、第二項、第十八條第一項前段、刑法第十一條前段、第五十六條、第四十七條
、第五十一條第五款，判決如主文。
本案經檢察官趙燕利到庭執行職務
中      華      民      國      九十      年      三      月      九    日
                                      臺灣屏東地方法院刑事第一庭
                                          法  官   包梅真
右判決正本證明與原本無異。
對於本判決如有不服應於收受送達後十日內向本院提出上訴書狀上訴於台灣高等法院
高雄分院並按他造當事人之人數附具繕本。
                                          書記官   蔡進吉
中      華      民      國     九十      年      三       月      十二  日
附錄法條：
毒品危害防制條例第十條
施用第一級毒品者，處六月以上五年以下有期徒刑。
施用第二級毒品者，處三年以下有期徒刑。


司法院資訊處製作；財團法人民間司法改革基金會備份。
